臺灣桃園地方法院刑事判決　　　　　　96年度審交易字第88號
公　訴　人　臺灣桃園地方法院檢察署檢察官
被　　　告　甲○○
上列被告因過失傷害案件，經檢察官提起公訴（96年度偵字第14
969 號），被告自白犯罪，本院改以簡式審判程序審理，並判決
如下：
    主    文
甲○○因過失傷害人，處有期徒刑伍月，減為有期徒刑貳月又拾
伍日，如易科罰金以新臺幣壹仟元折算壹日。
    事    實
一、甲○○明知無普通小型駕駛執照不得駕車，仍於民國96年1
    月20日下午4 時25分許，駕駛車號2D－0520號自小客車，沿
    桃園縣蘆竹鄉○○○路往海湖方向行駛，行經桃園縣蘆竹鄉
    ○○○路2 段130 號前處時，本應注意車前狀況，隨時採取
    必要之安全措施，且應注意在村里道路行駛時，行車時速不
    得超過50公里，並應遵守道路交通標誌、標線、號誌之指示
    ，在劃有分向限制線之路段，不得駛入來車之車道內，而依
    當時情形，天候陰、日間自然光、視距良好、路面乾燥無障
    礙物，並無不能注意之情事，竟疏於注意車前狀況，貿然橫
    越雙黃線，逆向以時速80至90公里之速度超速行駛在對向車
    道上，適陳文立駕駛車號8T－0488號自小客貨車搭載其妻丙
    ○○○，沿桃園縣蘆竹鄉○○路往山腳方向行駛，亦行經該
    處，甲○○所駕駛之上述自小客車因而撞及陳文立所駕駛之
    車輛，致陳立文受有右側足踝骨折、下頷骨聯合體閉鎖性骨
    折、右撓骨骨折及頭皮壞死3 平方公分等傷害，而丙○○○
    則受有頭部外傷併前額擦傷及瘀青、右下肢挫傷及擦傷等傷
    害。甲○○肇事後在未有偵查犯罪職權之機關或公務員發覺
    前，即主動向據報到場處理之桃園縣政府警察局交通隊蘆竹
    分隊警員林泰宏坦承肇事而接受裁判。
二、案經陳文立、丙○○○訴由臺灣桃園地方法院檢察署檢察官
    偵查起訴。
    理    由
一、本件被告甲○○所犯係死刑、無期徒刑、最輕本刑為3 年以
    上有期徒刑以外之罪，其於準備程序中就前揭被訴事實為有
    罪之陳述，經受命法官告知簡式審判程序之旨，並聽取被告
    與公訴人之意見後，經本院合議庭裁定由受命法官獨任進行
    簡式審判程序，合先敘明。
二、上揭犯罪事實，業據被告甲○○迭於警詢、偵查中及本院審
    理時坦承不諱，核與告訴人陳文立、丙○○○及告訴代理人
    乙○○所指訴之情節相符，並有道路交通事故現場圖1 紙、
    道路交通事故調查報告表（一）、（二）各1 紙、現場照片
    12張及長庚紀念醫院診斷證明書3 紙在卷可稽，足徵被告之
    自白與事實相符，堪以採信；又雙黃實線，即分向限制線，
    設於路段中，用以分隔對向車道，並雙向禁止超車、跨越或
    迴轉，且駕駛人應遵守道路交通號誌之指示行駛；行車速度
    ，依速限標誌或標線之規定，無速限標誌或標線者，行車時
    速不得超過50公里；汽車行駛時，駕駛人應注意車前狀況，
    並隨時採取必要之安全措施，道路交通標誌標線號誌設置規
    則第149 條、第165 條及道路交通安全規則第93條第1 項第
    1 款、第94條第3 項分別定有明文，而依當時天候、路面、
    視距等外在情況，又無不能注意之情事，被告竟疏未注意，
    跨越雙黃線逆向超速行駛，因而肇事致告訴人2 人受有上揭
    傷害，其有過失甚明；另被告之過失行為與告訴人2 人所受
    傷害間，顯有相當因果關係，被告自應負過失傷害罪責。事
    證已明，被告犯行洵堪認定。
三、核被告所為，係犯刑法第284 條第1 項前段之過失傷害罪。
    被告以1 過失傷害行為，同時造成告訴人陳文立、丙○○○
    2 人受傷，係以一行為觸犯構成要件相同之數罪名，為想像
    競合，依刑法第55條規定，從一重之刑法第284 條第1 項前
    段過失傷害罪處斷。被告於本件駕車肇事時無普通小型車駕
    駛執照，已據被告於警詢及本院審理時供明在卷，其無駕駛
    執照駕車肇事，致被害人受有上述傷害，應依道路交通管理
    處罰條例第86條第1 項規定，加重其刑。被告於肇事後，其
    犯罪未被發現前，即主動向到場處理之員警陳明係其駕車肇
    事乙節，業據被告於警詢中供承在卷，並有桃園縣政府警察
    局道路交通事故肇事人自首情形紀錄表1 紙可參，合於自首
    要件，爰依刑法第62條前段之規定減輕其刑。被告有前揭刑
    之加重及減輕事由，爰依法先加後減之。爰審酌被告之素行
    尚稱良好，有卷附臺灣高等法院被告前案紀錄表1 份可稽、
    告訴人2 人所受之傷勢併造成之身心痛苦，兼衡被告之生活
    狀況、智識程度，事發迄今尚未與告訴人達成和解賠償、被
    告過失之情節及犯後坦承犯行等一切情狀，量處如主文所示
    之有期徒刑五月。又本案犯罪係於96年4 月24日以前，合於
    中華民國九十六年罪犯減刑條例減刑之規定，爰減其宣告刑
    至二分之一，併諭知易科罰金之折算標準。
據上論斷，應依刑事訴訟法第273 條之1 第1 項、第299 條第1
項前段，刑法第284 條第1 項前段、第55條、第62條前段、第41
條第1 項前段，道路交通管理處罰條例第86條第1 項，刑法施行
法第1 條之1 第1 項、第2 項前段，中華民國九十六年罪犯減刑
條例第2條第1項第3款、第7條、第9條，判決如主文。
本案經檢察官黃珮如到庭執行職務。
中　　華　　民　　國　　96　　年　　11　　月　　20　　日
                        刑事庭法  官  江振義
以上正本證明與原本無異。
如不服本判決，應於判決送達後10日內向本院提出上訴狀（應附
繕本），其未敘述上訴理由者，應於上訴期間屆滿後20日內補提
理由書狀於本院，上訴於臺灣高等法院。
　　　　　　　　　　　　　　　書記官　林韡婷
中　　華　　民　　國　　96　　年　　11　　月　　20　　日
附錄本案論罪科刑法條：
刑法第284 條第1 項
因過失傷害人者，處六月以下有期徒刑、拘役或五百元以下罰金
，致重傷者，處一年以下有期徒刑、拘役或五百元以下罰金。
